# 求助陈版主！！！！受限制的货币资金的披露范围

提问人：Dimeko 时间：2020-03-18 08:05:22
背景：A公司在本年接收了某“三供一业”的项目，其中根据协议规定，A公司因承接该项目收到了委托方的专项维修资金，根据国资委发布的文件以及三供一业项目的分离移交协议中，明确注明了“三供一业”维改资金要专款专用，专项用于协议范围内的项目，不得挤占挪用。
问题：①那我们在披露财务报表时，这部分维改资金是否应该披露为受限的货币资金？②这部分在编制现流表时是否应该从现金及现金等价物中剔除？

回答人：chenyiwei
1 、不属于受限资金； 2 、无需在现金及现金等价物中剔除，但需披露其专款专用的用途限制。